臺灣桃園地方法院交通事件裁定　　　　　　　　　　九十一年度交聲字第一六四號
　　異　議　人
　　即受處分人　甲○○
右列受處分人因違反道路交通管理處罰條例案件，對於交通部公路局新竹區監理所桃
園監理站九十一年三月二十一日所為之處分（原處分案號：桃監裁五字第５２─Ｄ９
Ｂ２６３０４３號），聲明異議，本院裁定如左：
    主      文
異議駁回。
    理      由
一、聲明異議意旨如附件。
二、按「汽車行駛至交岔路口，其行進、轉彎，應依左列規定：一、應遵守燈光號誌
    或交通警察之指示，遇有交通警察指揮與燈光號誌並用時，以交通警察之指揮為
    準。」道路交通安全規則第一百零二條第一款定有明文。違反上開規定者，依道
    路交通管理處罰條例第五十三條規定：汽車駕駛人，行經有燈光號誌管制之交岔
    路口闖紅燈者，處新臺幣一千八百元以上五千四百元以下罰鍰，並依同條例第六
    十三條第一項第三款規定，記違規點數三點。又「汽車駕駛人，駕駛汽車有左列
    情形之一者，處新臺幣六千元以上二萬四千元以下罰鍰，並當場禁止其駕駛：一
    、在道路上蛇行，或以其他危險方式駕車者。」，又「汽車駕駛人有第一項第一
    款、第三項行為者，並吊扣該車輛牌照三個月」道路交通管理處罰條例第四十三
    條第一項第一款及第四項前段亦分別定有明文，
三、查本件異議人甲○○於九十一年二月八日凌晨零時四十六分駕駛車號Ｖ５－１７
    ２７號自用小客車，行經桃園縣蘆竹鄉○○路、仁愛路口闖越紅燈標誌（由山腳
    方向沿南山路往南崁方向行駛），經巡邏之桃園縣警察局大園分局員警發現，員
    警立即打開警車警示燈並鳴警笛示意停車受檢，惟異議人見有警車攔截，非但未
    停車受檢反而加速往前疾馳（時速約七十公里企圖逃逸），復於南山路、中山路
    口闖越該路口紅燈【由南山路以高速蛇行方式右轉（轉彎時輪胎發出尖銳刺耳之
    唧唧叫聲音）中正路】後繼續沿中正路（往中正機場方向）疾駛，當刑置中正路
    、光明路口時又以高速之方式向左欲迴轉，但因車速過快車子無法完成迴轉動作
    ，車子以蛇行方式改沿光明路高速行駛（車速約一百公里左右）再由光明路轉進
    錦秀街死巷中，致車子無法繼續往前行駛而停車，由後追攔截之員警終將該車截
    獲，並要求異議人出示身分證件經核對後依法舉發等情，除有桃園縣警察局大園
    分局桃警局交字第Ｄ９Ｂ２６３０４３號舉發違反道路交通管理事件通知單及
    桃園縣警察局大園分局九十一年三月十四日園警分交字第一三○四八號函各一紙
    附卷可稽外，另據證人即本件舉發之桃園縣警察局大園分局蘆竹派出所員警黃昌
    達到庭證述綦詳，並具結在卷。從而異議人確有本件闖紅燈及危險駕駛之違規事
    實，堪以認定。
四、異議人經傳喚未到庭陳述，雖其於異議狀辯稱伊僅時速七十公里，並未答一百公
    里之高速云云，然其亦不否認有闖越紅燈之事實。按其企圖逃避執勤員警之取締
    而已高速蛇行方式轉彎疾馳，枉顧同於路上行使之他車安全，違規事實明確，所
    辯無非推搪卸責之詞，不足採取。
    從而，原處分機關依前開道路交通安全規則第一百零二條第一款、道路交通管理
    處罰條例第五十三條、第六十三條第一項第三款、第四十三條第一項第一款、第
    四項前段第一款、違反道路交通管理事件統一裁罰標準及處理細則第四十一條第
    四項規定暨按違反道路交通管理事件統一裁罰標準表，裁處異議人新台幣二萬七
    百元罰鍰、既違規點述六點，並吊扣汽車牌照三個月，依法並無不合即無不當。
    本件異議為無理由，應予駁回。
據上論斷，應依道路交通管理處罰條例第八十七條第二項、道路交通案件處理辦法第
十九條，裁定如主文。
中      華      民      國      九十一      年    四    月    二十四    日
                                  臺灣桃園地方法院交通法庭
                                           法      官    江  德  民
右正本證明與原本無異
如不服本裁定應於送達後五日內向本院提出抗告狀
                                           法院書記官    李  劍  龍
中      華      民      國      九十一      年    四    月    二十四    日
